# 房屋大额修缮支出核算问题

提问人：MAODD 时间：2020-06-16 22:48:00
各位老师，请教一个实务问题：
被审计单位经常对房屋进行修缮改造，理论上应该是普通恢复性维修费用化，可以提升使用性能的修缮装修资本化，但是实务中，一项修缮工程一般都是恢复性和提升性并存的，比如修缮宿舍，既有重新粉刷、更换旧电箱、家具打磨翻新、加固门窗这种恢复性的维修，也有水电安装、加设管道、消防改造、重新装修这种可以提升房屋使用性能的。合同金额很难区分这两块，被审计单位将这种都视为资本化，直接增加房产原值，按房屋剩余年限折旧。
那我就有两个疑问：
1 、这种情况资本化合理吗？（我们做资产清查审计，企业肯定是希望放在资产里，不要费用化，我需要一个有说服力的判断标准）
2 、如果可以资本化，是不是计入长期待摊费用按尚可使用年限摊销比较合适？按房屋剩余使用年限折旧时间太长了，一次修缮不可能维持几十年，隔几年肯定还会再修。
请各位老师赐教！

回答人：chenyiwei
1 、理论上应当分解修缮工程的各个小项，分别判断各个小项是恢复性的还是提升性的。如果难以按单个小项区分的，则考虑该工程总体上更偏向于修缮性还是提升性。
2 、对符合资本化条件的提升性支出，如果不涉及房屋主体结构的，则应单独确认为新的固定资产，在其自身可使用年限和房屋主体结构剩余可使用年限两者中的较短年限内计提折旧。如果属于经营租赁租入的房产，则修缮支出计入长期待摊费用，在该支出所形成资产自身可使用年限和剩余租赁年限两者中的较短年限内摊销。

提问人：MAODD 时间：2020-06-17 14:37:00
谢谢陈版！那怎么判断是否属于房屋主体结构？隐蔽水电消防工程、热水系统，内部装修这种算主体结构吗？

回答人：chenyiwei
应该都不算。涉及主体结构的，其使用寿命应当等于房屋主体结构的剩余折旧年限。